# 金融工具准则实施，会计政策变更调整期初数遇到的问题

提问人：yyma2012bxy 时间：2019-11-03 06:30:15
新金融工具准则实施中，因集团应收款项的计提政策发生变更，需调整 2019年期初数。集团下有一家公司是 2018 年底通过非同一控制下企业合并并进来的，并在 2018 年确认了部分商誉，象这种情况下，进行会计政策变更时，需要调整 2019 年的期初数据吗？

回答人：chenyiwei
这类情况，因为购买日是 2018 年 12 月 31 日，并且在购买日，取得被收购方可辨认资产的入账价值是当日公允价值，而公允价值计量不应受到具体会计政策变更的影响，故上述追溯调整事项对合并报表的影响仍体现在2019 年 1 月 1 日的留存收益和其他综合收益中，不影响原购买日确认的商誉。
可参考：《计学撮要 2018 》之 “问题 3-2-19（会计政策变更的追溯调整导致的合并对价分摊的处理）”。